臺灣臺北地方法院民事判決
110年度訴字第7244號
原      告  永豐商業銀行股份有限公司

法定代理人  陳嘉賢  
訴訟代理人  吳金城  
被      告  黃聰堯  
上列當事人間清償借款事件，本院於民國111年2月21日言詞辯論
終結，判決如下：
    主      文
被告應給付原告新臺幣柒拾參萬壹仟貳佰玖拾柒元，及其中新臺
幣陸拾玖萬陸仟貳佰壹拾肆元自民國一百一十年七月十七日起至
民國一百一十年八月十六日止，按週年利率百分之十點二四計算
之利息，及自民國一百一十年八月十七日起至民國一百一十一年
五月十六日止，按週年利率百分之十二點二八八計算之利息，及
自民國一百一十一年五月十七日起至清償日止，按週年利率百分
之十點二四計算之利息。
訴訟費用由被告負擔。 
本判決於原告以新臺幣貳拾肆萬肆仟元為被告供擔保後，得假執
行。但被告如以新臺幣柒拾參萬壹仟貳佰玖拾柒元為原告預供擔
保，得免為假執行。
    事實及理由
壹、程序事項：
    按當事人得以合意定第一審管轄法院，但以關於由一定法律
    關係而生之訴訟者為限，前項合意，應以文書證之，民事訴
    訟法第24條定有明文。本件依兩造間個金授信總約定書第55
    條約定，兩造合意以原告總行或有業務往來之分行所在地管
    轄法院為第一審管轄法院（見本院卷第37頁），而原告總行
    設於臺北市中山區，屬於本院管轄範圍，故原告向本院提起
    本件訴訟，核與前揭規定相符，本院就本件訴訟自有管轄權
    。
貳、實體事項：　　
一、原告主張：被告於民國108年10月17日簽具信用借款約定書
    ，向原告借款新臺幣（下同）80萬元，並簽訂信用借款約定
    書，約定利息按原告個人金融放款產品指標利率加碼週年利
    率9.44%機動計付，借款期間自108年10月17日起至115年10
    月17日止，並曾申請嚴重特殊傳染性肺炎債務寬緩展延至11
    6年4月17日，如未依約清償本金，借款視為全部到期，依原
    借款利率1.2倍計付遲延利息外，每次違約狀態最高連續收
    取9期，自第10期後回復依原借款利率計收遲延期間之利息
    。詎被告自110年7月17日起未依約清償，個金授信總約定書
    第21條第1款約定，視為全部到期，被告應負清償責任，依
    消費借貸關係提起本訴等語。並聲明：如主文第1項所示，
    並願供擔保，請准宣告假執行。
二、被告到庭則以：對於原告本件起訴請求之本金、利息等部分
    均不爭執，只是因為疫情暫時無法償還等語等語。
三、按借用人應於約定期限內，返還與借用物種類、品質、數量
    相同之物；遲延之債務，以支付金錢為標的者，債權人得請
    求依法定利率計算之遲延利息。但約定利率較高者，仍從其
    約定利率，民法第478條前段、第233條第1項分別定有明文
    。經查，原告就其上開主張，業據提出信用借款契約書、個
    金授信總約定書、往來明細為證(本院卷第13頁至第53頁)，
    亦為被告到庭所不爭執，堪認原告之主張為真實。從而，原
    告依消費借貸之法律關係，請求被告給付如主文第1項所示
    之金額、利息，為有理由，應予准許。
四、原告陳明願供擔保，請求宣告假執行，核無不合，爰酌定相
    當擔保金額，准予宣告假執行，並依職權宣告被告預供擔保
    後得免為假執行。
五、訴訟費用負擔之依據：民事訴訟法第78條。 
中　　華　　民　　國　　111 　年　　2 　　月　　25　　日
                  民事第二庭  法  官  林怡君
以上正本係照原本作成。
如對本判決上訴，須於判決送達後20日內向本院提出上訴狀。如
委任律師提起上訴者，應一併繳納上訴審裁判費。
中　　華　　民　　國　　111 　年　　2 　　月　　25　　日
                              書記官  陳俐妙